【裁判字號】    97,上訴,2239
【裁判日期】    970917
【裁判案由】    搶奪
【裁判全文】
臺灣高等法院臺中分院刑事判決        97年度上訴字第2239號
上  訴  人
即  被  告  甲○○
                    3號
                    （現於臺灣臺中監獄臺中分監執行中）
上列上訴人因搶奪案件，不服臺灣臺中地方法院97年度訴字第27
66號中華民國97年8月13日第一審判決（起訴案號：臺灣臺中地
方法院檢察署97年度偵字第14838號），提起上訴，本院判決如
下：
    主  文
上訴駁回。
    理  由
一、本審認定之事實與第一審判決書所記載相同，茲引用之。
二、按「不服地方法院之第一審判決而上訴者，應向管轄第二審
    之高等法院為之。上訴書狀應敘述具體理由。上訴書狀未敘
    述上訴理由者，應於上訴期間屆滿後20日內補提理由書於原
    審法院。逾期未補提者，原審法院應定期間先命補正。」、
    「第二審法院認為上訴書狀未敘述理由或上訴有第362條前
    段之情形者，應以判決駁回之。」刑事訴訟法第361條、第
    367條前段分別定有明文。又同法第372條規定：「第367 條
    之判決及對於原審諭知管轄錯誤、免訴或不受理之判決上訴
    時，第二審法院認其為無理由而駁回上訴，或認為有理由而
    發回該案件之判決，得不經言詞辯論為之。」。
三、次依刑事訴訟法第350條、第361條、第362條、第367條規定
    ，不服地方法院之第一審判決而上訴者，須提出上訴書狀，
    並應敘述具體理由，為上訴必備之程式；其所提出之書狀未
    敘述上訴理由，或僅曾以言詞陳述上訴理由者，均應於上訴
    期間屆滿後二十日內補提理由書於第一審法院。第一審法院
    經形式審查，認逾期未補提上訴理由者，應定期間先命補正
    ；逾期未補正者，為上訴不合法律上之程式，應以裁定駁回
    。倘已提出上訴理由，但所提非屬具體理由者，則由第二審
    法院以上訴不合法律上之程式，判決駁回。而所謂具體理由
    ，必係依據卷內既有訴訟資料或提出新事證，指摘或表明第
    一審判決有何採證認事、用法或量刑等足以影響判決本旨之
    不當或違法，而構成應予撤銷之具體事由，始克當之（例如
    ：依憑證據法則具體指出所採證據何以不具證據能力，或依
    憑卷證資料，明確指出所為證據證明力之判斷如何違背經驗
    、論理法則）；倘僅泛言原判決認定事實錯誤、違背法令、
    量刑失之過重或輕縱，而未依上揭意旨指出具體事由，或形
    式上雖已指出具體事由，然該事由縱使屬實，亦不足以認為
    原判決有何不當或違法者（例如：對不具有調查必要性之證
    據，法院未依聲請調查亦未說明理由，或援用證據不當，但
    除去該證據仍應為同一事實之認定），皆難謂係具體理由，
    俾與第二審上訴制度旨在請求第二審法院撤銷、變更第一審
    不當或違法之判決，以實現個案救濟之立法目的相契合，並
    節制濫行上訴（最高法院97年度臺上字第892號判決意旨可
    資參照）。
四、本案上訴人即被告（下稱被告）甲○○不服原審判決提起上
    訴，其上訴理由略謂：被告於犯後坦承犯行表示悔意，態度
    良好，犯罪所得財物不多，原審量刑過重，請求撤銷原判決
    ，從輕量刑云云。經查：
  (一)關於刑之量定，係實體法上賦予法院得為自由裁量之事項，
    倘其未有逾越法律所規定之範圍，或濫用其權限，即不得任
    意指摘為違法（最高法院75年度台上字第7033號判例意旨參
    照）。且在同一犯罪事實與情節，如別無其他加重或減輕之
    原因，下級審量定之刑，亦無過重或失輕之不當情形，則上
    級審法院對下級審法院之職權行使，原則上應予尊重（最高
    法院85年度台上字第2446號判決意旨參照）。
  (二)本院審酌上情，認原審於判決理由中敘明「本院審酌被告素
    行不良，有多次毒品及竊盜前科紀錄，於95年1月6日甫假釋
    出獄，有前科紀錄可憑，本案犯罪係臨時起意，以機車靠近
    被害人之方式為搶奪行為，對社會治安危害重大，惡性非輕
    ，惟所得財物不多，犯後業經坦承犯行，態度尚稱良好等一
    切情狀，量處有期徒刑1年6月」等語（見原審判決第4 頁第
    23至28行），已就刑法第57條揭示之各種量刑條件妥為斟酌
    ，難謂有何違法失當之處，被告之上訴意旨，僅空泛指摘原
    判決量刑過重，並未依據卷內訴訟資料，具體指摘原判決認
    事用法有何違法或不當之情形，顯屬上訴未敘述具體理由。
    核之上揭說明，應認被告之上訴違背法律上之程式，自應予
    以駁回。爰依刑事訴訟法第367條前段、第372條之規定，不
    經言詞辯論判決如主文。
中    華    民    國    97    年     9    月    17    日
            刑事第五庭    審判長法  官  趙  春  碧
                                法  官  賴  恭  利
                                法  官  何  秀  燕
上列正本證明與原本無異。
如不服本判決應於收受送達後十日內，向本院提出上訴書狀，其
未敘述上訴之理由者，並得於提起上訴後十日內向本院補提理由
書(均須按他造當事人之人數附繕本)。
                                書記官  阮  正  枝
中    華    民    國    97    年    9    月    17    日


司法院資訊處製作；財團法人民間司法改革基金會備份。
